【裁判字號】    98,抗,604
【裁判日期】    980630
【裁判案由】    聲請定其應執行刑
【裁判全文】
臺灣高等法院刑事裁定                   98年度抗字第604號
抗 告 人
即受刑人 甲○○
上列抗告人因定其應執行刑案件，不服台灣基隆地方法院九十八
年聲字第五五三號，中華民國九十八年五月二十日第一審裁定（
聲請案號：台灣基隆地方法院檢察署九十八年度執聲字第四二三
號），提起抗告，本院裁定如下：
    主  文
原裁定撤銷。
甲○○犯如附表所示之罪，各處如附表所示之刑，應執行有期徒
刑柒月，如易科罰金，以新台幣壹仟元折算壹日。
    理  由
一、原裁定意旨略以：抗告人即受刑人甲○○因犯詐欺等案件，
    先後經台灣台北地方法院、台灣基隆地方法院判處如附表所
    示之刑，均經分別確定在案（附表編號二部分經減刑，並與
    附表編號三部分以判決定其應執行刑為有期徒刑四月），依
    刑事訴訟法第四百七十七條第一項，刑法第五十三條、第五
    十一條第五款，裁定其應執行有期徒刑七月。
二、抗告意旨略以：(一)因相信朋友才會犯案，我已知錯，且決定
    與被害人和解，有心悔改，懇請易科罰金。(二)附表編號二、
    三已執行完畢，應僅就附表編號一執行等語。
三、經查：
  (一)關於抗告意旨(一)分：
    (1)按司法院釋字第六六二號解釋：「中華民國九十四年二月
      二日修正公布之現行刑法第四十一條第二項，關於數罪併
      罰，數宣告刑均得易科罰金，而定應執行刑之刑逾六個月
      者，排除適用同條第一項得易科罰金之規定部分，與憲法
      第二十三條規定有違，並與本院釋字第三六六號解釋意旨
      不符，應自本解釋公布之日起失其效力。」故對於數罪併
      罰，數宣告刑均得易科罰金，而定應執行之刑超過六個月
      之案件，依司法院釋字第三六六號、第六六二號解釋意旨
      ，仍得易科罰金。
    (2)本件受刑人犯如附表所示之罪，經台灣台北地方法院、台
      灣基隆地方法院判處罪刑確定在案，有台灣台北地方法院
      九十八年度簡字第四九七號及台灣基隆地方法院九十七年
      度易字第四○四號判決在卷可稽，且附表編號一至三所示
      之罪為數罪併罰，數宣告刑均在有期徒刑六月以下，雖應
      執行之刑逾六個月，惟參酌上揭司法院釋字第三六六號、
      第六六二號解釋，仍得易科罰金，故本件抗告意旨(一)指摘
      原裁定不當，為有理由。
  (二)關於抗告意旨(二)部分：
    (1)按裁判確定前犯數罪者，併合處罰之；又數罪併罰，有二
      裁判以上者，依刑法第五十一條之規定，定其應執行之刑
      。刑法第五十條、第五十三條分別定有明文。被告犯應併
      合處罰之數罪，經法院以判決或裁定定其數罪之應執行刑
      確定者，該數罪是否執行完畢，均係以所定之應執行刑全
      部執行完畢為斷。其在定應執行刑之前已先執行之有期徒
      刑之罪，因嗣後與他罪合併定應執行刑，而由檢察官換發
      執行指揮書執行應執行刑，其前已執行之有期徒刑部分，
      僅應予扣除，該罪宣告之刑不能認為已執行完畢。亦即若
      僅數罪中之一罪所宣告之刑執行完畢，而數罪合併所定應
      執行之刑尚未執行完畢，應認為執行未畢（最高法院九十
      三年台非字第二九八號裁定意旨、七十八年度第二次刑事
      庭會議決議意旨參照）。
    (2)原裁定以受刑人所犯如附表所示之罪，經附表所示之法院
      判處如附表所示之刑，均經確定在案，雖附表編號二、三
      所示之罪，受刑人於民國九十七年十月六日因徒刑易科繳
      清罰金，而執行完畢，有本院被告前案紀錄表在卷可稽，
      然原裁定附表編號一之罪所處之刑，既尚未執行完畢，依
      前開說明，原裁定附表編號二、三之罪所處之刑即不得謂
      已執行完畢，仍應依刑法第五十三條規定定其應執行刑無
      疑。至於易科罰金執行完畢之徒刑部分自不能重複執行，
      應由檢察官於指揮執行時扣除之，此與定應執行之刑之裁
      定無涉。原法院就受刑人所犯附表各罪所處之刑，定應執
      行刑有期徒刑七月，於法尚無不合。
四、綜上，抗告意旨(二)部分雖無理由，惟原裁定既有抗告意旨(一)
    所指可議之處，仍應予撤銷，由本院自為裁定如主文所示之
    應執行之刑並諭知易科罰金折算標準。
五、據上論斷，應依刑事訴訟法第四百十三條、第四百七十七條
    第一項、刑法第五十三條、第五十一條第五款、第四十一條
    第一項前段、司法院釋字第六六二號解釋，裁定如主文。
中    華    民    國    98    年    6     月    30    日
                  刑事第十三庭審判長法  官  曾德水
                                    法  官  趙文卿
                                    法  官  林婷立
以上正本證明與原本無異。
不得抗告。
                                    書記官  王增華
中    華    民    國    98    年    7     月    3     日
附表：
┌──┬──┬───┬────┬────────┬─────┐
│    │    │      │        │ 最後事實審法院 │ 宣判日期 │
│編號│罪名│宣告刑│犯罪日期├────────┼─────┤
│    │    │      │        │ 案          號 │ 確定日期 │
├──┼──┼───┼────┼────────┼─────┤
│    │詐欺│有期徒│95年12月│台灣台北地方法院│ 97.02.12 │
│ 一 │    │刑8月 │間及96年├────────┼─────┤
│    │    │，減為│1月4日。│97年度簡字第497 │ 97.03.10 │
│    │    │有期徒│        │號              │          │
│    │    │刑4月 │        │                │          │
│    │    │，如易│        │97年度撤緩字第31│          │
│    │    │科罰金│        │號（97年11月12日│          │
│    │    │以新台│        │確定）          │          │
│    │    │幣1千 │        │                │          │
│    │    │元折算│        │                │          │
│    │    │1日。 │        │                │          │
│    │    │緩刑2 │        │                │          │
│    │    │年。（│        │                │          │
│    │    │嗣緩刑│        │                │          │
│    │    │經撤銷│        │                │          │
│    │    │）    │        │                │          │
├──┼──┼───┼────┼────────┼─────┤
│    │詐欺│有期徒│95年10月│台灣基隆地方法院│ 97.07.30 │
│ 二 │    │刑3月 │31日、95├────────┼─────┤
│    │    │，如易│年11月9 │97年度易字第404 │ 97.09.01 │
│    │    │科罰金│日、95年│號              │          │
│    │    │，以新│12月27日│                │          │
│    │    │台幣1 │。      │                │          │
│    │    │千元折│        │                │          │
│    │    │算1日 │        │                │          │
│    │    │，減為│        │                │          │
│    │    │有期徒│        │                │          │
│    │    │刑1月 │        │                │          │
│    │    │15日，│        │                │          │
│    │    │如易科│        │                │          │
│    │    │罰金，│        │                │          │
│    │    │以新台│        │                │          │
│    │    │幣1千 │        │                │          │
│    │    │元折算│        │                │          │
│    │    │1日。 │        │                │          │
├──┼──┼───┼────┼────────┼─────┤
│    │詐欺│有期徒│96年4月 │台灣基隆地方法院│ 97.07.30 │
│ 三 │    │刑3月 │10日至同├────────┼─────┤
│    │    │，如易│年月21日│97年度易字第404 │ 97.09.01 │
│    │    │科罰金│、96年  │號              │          │
│    │    │，以新│5月間某 │                │          │
│    │    │台幣1 │日、96年│                │          │
│    │    │千元折│5月6日。│                │          │
│    │    │算1日 │        │                │          │
│    │    │。    │        │                │          │
└──┴──┴───┴────┴────────┴─────┘


司法院資訊處製作；財團法人民間司法改革基金會備份。
